# 求助陈版主！关于无偿划拨

提问人：13405066346 时间：2023-10-19 14:41:01
陈版主：
背景介绍：A公司为市属国资全资企业， 2019 年无偿将市属国资企业B公司100%的股权划给A公司，A公司单体核算分录：借：长期股权投资-B 1500万；贷：资本公积-政府划入 1500 万。
2023 年市属国资的要求 调整股权情况如下：
不改变持股比例的情况下，B公司银行划转 150 万到A公司，A公司相应调整对B公司的股权。
请问：A公司单体层面冲减当时入账的资本公积是否合理，从现金流考虑，是否属于收回投资收到的现金。 B公司是否应当做减资处理。

回答人：chenyiwei
A公司账务处理：借：银行存款 150 ，贷：长期股权投资——B 150
B公司账务处理：借：资本公积（如资本公积不足冲减则继续依次冲减盈余公积、未分配利润） 150 ，贷：银行存款 150
如果B公司有足够多的资本公积，一般无需办理减资；如果资本公积不足，则可能需办理减资，如减资则需履行《公司法》规定的通知已知债权人、公告 45 天等程序，在完成这些程序后按减资方案减少实收资本，超出所减少的实收资本金额的款项仍依次冲减资本公积、盈余公积、未分配利润。
A公司个别报表中将该项现金流列报为“收回投资收到的现金”。